【裁判字號】    89,自,459
【裁判日期】    900119
【裁判案由】    侵占
【裁判全文】
臺灣板橋地方法院刑事判決                          八十九年度自字第四五九號
    自  訴  人  乙○○○○
    代  表  人  丙○○
    被      告  甲○○
右列被告因侵占案件，經自訴人提起自訴，本院判決如左：
    主  文
甲○○意圖為自己不法之所有，而侵占自己持有他人之物，處有期徒刑參月，如易科
罰金以參佰元折算壹日。
    事  實
一、甲○○於民國八十九年四月十四日，在台北縣板橋市○○街二十四號乙○○○○
    ，向丙○○租用車號Ｐ六─二六三號營業小客車一部，約定每日須給付租金新台
    幣（下同）七百元，每隔三日即繳納一次，若無故逾五日不付款即以違約論，詎
    甲○○意圖為自己不法之所有，自八十九年八月二十三日起拒付租金，避不與丙○○連絡，而將該車輛易持有為所有而加以侵占。直至八十九年十一月十三日，
    甲○○駕駛前揭車輛至台北縣中和市○○街十六巷三十號天豪汽車修配廠保養時
    ，修配廠通知丙○○後，丙○○趕至修配廠取回車輛，惟甲○○仍基於同一侵占
    犯意，再向丙○○佯稱將如期繳納租金並簽發二紙本票為擔保，而使丙○○再度
    交付該車，甲○○因而繼續侵占該車，惟丙○○於本票屆期後卻遍尋不著甲○○
    ，甲○○不繳納租金且將電話暫停使用而避不見面，丙○○始提出本件自訴。
二、案經自訴人乙○○○○訴請臺灣板橋地方法院檢察署檢察官偵查起訴。
    理  由
一、訊據被告甲○○雖坦承於右開時地向丙○○租用車輛，惟矢口否認有何侵占犯行
    ，辯稱：伊因沒有賺到錢，所以沒有能力繳納租金云云。惟查，右開事實，業據
    自訴人乙○○○○之丙○○於本院審理時指訴綦詳，並有車輛租賃合約書影本一
    紙、及自訴人對被告催告之信函影本一紙、本票影本二紙可證。依前開調查，被
    告向自訴人租車後，竟拒絕繳納租金近三個月，且均避不見面，顯易持有為所有
    而予侵占入己。所辯無非飾之詞，不足採信。本件事證明確，被告犯行堪以認定
    。
二、核被告所為，係犯刑法第三百三十五條第一項之侵占罪。爰審酌被告犯罪之動機
    、目的、手段，及其品行、生活狀況、智識程度、犯罪所生之損害，及犯罪後態
    度等一切情狀，量處如主文所示之刑。
據上論斷，應依刑事訴訟法第二百九十九條第一項前段，刑法第三百三十五條第一項
、修正後第四十一條第一項、罰金罰鍰提高標準條例第一條前段，判決如主文。
中      華      民      國    九十      年      一      月     十九     日
                                      臺灣板橋地方法院刑事第二庭
                                          法  官  黃  惠  瑛
右正本證明與原本無異。
如不服本判決，應於判決送達後十日內，向本院提出上訴狀。
          書記官  張  志  華
中      華      民      國    九十      年      一      月    二十九    日
附錄本案論罪科刑法條全文：
刑法第三百三十五條
意圖為自己或第三人不法之所有，而侵占自己持有他人之物者，處五年以下有期徒刑
、拘役或併科一千元以下罰金。
前項之未遂犯罰之。


司法院資訊處製作；財團法人民間司法改革基金會備份。
